【裁判字號】    97,訴,247
【裁判日期】    970327
【裁判案由】    毒品危害防制條例
【裁判全文】
臺灣板橋地方法院刑事判決               97年度訴字第247號
公  訴  人  臺灣板橋地方法院檢察署檢察官
被      告  甲○○
                （現於臺灣臺北監獄臺北分監執行中）
上列被告因違反毒品危害防制條例案件，經檢察官提起公訴（96
年度毒偵字第7349號），本院於準備程序進行中，被告就被訴之
事實為有罪之陳述，經告知被告簡式審判程序之旨，並聽取當事
人之意見後，嗣經本院合議庭裁定進行簡式審判程序，判決如下
：
    主  文
甲○○施用第一級毒品，處有期徒刑捌月，扣案之海洛因壹包（
驗餘毛重零點貳伍公克）沒收銷燬之，上開海洛因之外包裝塑膠
袋壹只沒收之；又施用第二級毒品，處有期徒刑伍月；應執行有
期徒刑拾壹月，扣案之海洛因壹包（驗餘毛重零點貳伍公克）沒
收銷燬之，上開海洛因之外包裝塑膠袋壹只沒收之。
    事  實
一、甲○○前於民國（下同）因施用毒品案件，經依臺灣高雄地
    方法院以95年度毒聲字第1745號裁定令入戒治處所施以強制
     戒治1 年，至95年3 月8 日已無繼續強制戒治之必要，於
     95年3 月16日釋放，並經臺灣高雄地方法院檢察署檢察官
     以95年度戒毒偵字第170 號為不起訴處分確定。詎仍不知
     悔改，基於施用第一級毒品海洛因之犯意，於96年9 月22
     日晚10時30分許，在臺北縣三峽鎮○○路233 巷45弄內，
     將第一級毒品海洛因摻入清水後，再以注射針筒注射手臂
     之方式，施用第一級毒品海洛因1 次；復基於施用第二級
     毒品安非他命之犯意，於96年9 月22日在上址，將第二級
     毒品安非他命置放鋁箔紙上，以火燒烤後再施用所冒出霧
     化含有安非他命成分之氣體，以此方式施用第二級毒品安
     非他命1 次（起訴書略載為96年9 月23日15時10許，為警
     採尿前回溯96小時內之某時刻，在不詳處所，施用第二級
     毒品甲基安非他命1 次）。嗣於96年9 月23日下午3 時10
     分許，在臺北縣三峽鎮○○路○ 段393 號，經警查獲，並
     扣得第一級毒品海洛因1 包（查獲時毛重0.27公克，經檢
     驗剩餘毛重0.25公克，起訴書誤淨重0.07公克），始循線
     查悉上情。
二、案經臺北縣政府警察局三峽分局報請臺灣板橋地方法院檢察
    署檢察官偵查起訴。
    理  由
一、按除被告所犯為死刑、無期徒刑、最輕本刑為三年以上有期
    徒刑之罪或高等法院管轄第一審案件者外，於第一次審判期
    日前之準備程序進行中，被告先就被訴事實為有罪之陳述時
    ，審判長得告知被告簡式審判程序之旨，並聽取當事人、代
    理人、辯護人及輔佐人之意見後，裁定進行簡式審判程序，
    刑事訴訟法第273 條之1 第1 項定有明文。經核本件被告甲
    ○○所犯係死刑、無期徒刑、最輕本刑為三年以上有期徒刑
    以外之罪，其於準備程序中就被訴事實為有罪之陳述，經法
    官告知簡式審判程序之旨，並聽取公訴人及被告之意見後，
    本院合議庭認宜進行簡式審判程序，爰依上揭規定合議裁定
    由受命法官獨任進行簡式審判程序，合先敘明。
二、上揭事實，業據被告甲○○迭於警詢、偵查及本院準備程序
    與審理時供承不諱，且被告為警查獲時所採集之尿液，經送
    請檢驗之結果，呈鴉片類及安非他命類陽性反應，有臺灣檢
    驗科技股份有限公司出具之濫用藥物尿液檢驗報告乙份附卷
    可稽（見偵查卷第34頁）。又查扣之海洛因經送往臺灣檢驗
    科技股份有限以酵素免疫分析法及氣相層析質譜儀法檢驗結
    果確係第一級毒品海洛因，有該公司濫用藥物檢驗報告在卷
    可佐（附本院審理卷內）。是堪認被告自白施用第一級毒品
    海洛因及第二級毒品安非他命應與事實相符。又被告前因施
    用毒品案件，經依臺灣高雄地方法院以95年度毒聲字第1745
    號裁定令入戒治處所施以強制戒治1 年，至95年3 月8 日已
    無繼續強制戒治之必要，於95年3 月16日釋放，並經臺灣高
    雄地方法院檢察署檢察官以95年度戒毒偵字第170 號為不起
    訴處分確定等情，有臺灣高等法院被告前案紀錄表附卷可按
    。從而，被告復於96年9 月22日施用第一級毒品海洛因及第
    二級毒品安非他命，顯係在觀察、勒戒執行完畢釋放後5 年
    內再犯毒品危害防制條例第10條之罪，是本件罪證明確，其
    犯行堪予認定，應予依法論科。
三、查海洛因與安非他命依其成癮性、濫用性及對社會危害性之
    程度，已分別為毒品危害防制條例第2 條第2 項第1 款、第
    2 款所規定之第一級、第二級毒品。又被告持有海洛因、安
    非他命之低度行為，應分別為其施用海洛因、安非他命之高
    度行為所吸收，不另論罪。故核被告所為，係犯毒品危害防
    制條例第10條第1 項、第2 項之施用第一級毒品及第二級毒
    品之罪。再被告所犯上開2 罪間，犯意各別，構成要件互異
    ，應予分論併罰。爰審酌被告前已因施用毒品經觀察、勒戒
    、強制戒治後而獲不起訴處分之寬典，猶應知所惕勵，對於
    施用毒品之違法性及可罰性，應有明確而強烈之認識，詎猶
    不知悛悔，復行施用海洛因及安非他命，戕害自己之身心健
    康，兼衡其智識程度、犯罪動機、目的及犯罪後自承施用毒
    品犯行，犯後態度良好等一切情狀，分別量處如主文所示之
    刑，並依法定其應執行之刑，以資懲儆。
四、至扣案海洛因1 包（驗餘毛重0.25公克），為查獲之毒品，
    不問屬於犯人與否，應依毒品危害防制條例第18條第1 項前
    段規定沒收銷燬之；另扣案上開海洛因之外包裝塑膠袋1 只
    係被告所有供其盛裝海洛因所用之物，業據被告供承在卷，
    應依法宣告沒收；另檢驗取樣海洛因0.02公克，因已用罄滅
    失，自無庸再為沒收銷燬之諭知，附此說明。
據上論斷，應依刑事訴訟法第273 條之1 第1 項、第299 條第1
項前段，毒品危害防制條例第10條第1 項、第2 項、第18條第1
項前段，刑法第11條、第51條第5 款、第38條第1 項第2 款，判
決如主文。
本案經檢察官吳文正到庭執行職務
中    華    民    國    97    年    3     月    27    日
                    刑事第五庭  法  官  潘  長  生
以上正本證明與原本無異。
如不服本判決應於送達後10日內敘明理由向本院提出上訴狀。
                                書記官  彭  麗  紅
中    華    民    國    97    年    3     月    27    日
附錄本案論罪科刑法條全文：
毒品危害防制條例第10條
施用第一級毒品者，處六月以上五年以下有期徒刑。
施用第二級毒品者，處三年以下有期徒刑。


司法院資訊處製作；財團法人民間司法改革基金會備份。
